【裁判字號】    99,聲,5035
【裁判日期】    991230
【裁判案由】    聲請停止羈押
【裁判全文】
臺灣桃園地方法院刑事裁定              99年度聲字第5035號
聲  請  人
即  被  告  侯翊正
指定辯護人  巫宗翰律師
上列聲請人即被告因違反毒品危害防制條例案件（99年度訴字第
856號），聲請具保停止羈押，本院裁定如下：
    主  文
聲請駁回。
    理  由
一、聲請意旨略以：被告已坦承一切犯行，犯後態度良好，並無
    串供、湮滅、變造證據之虞，且本件業已宣判，已無羈押之
    必要，為此聲請准予具保停止羈押等語。
二、按被告及得為其輔佐之人或辯護人，得隨時具保向法院聲請
    停止羈押，刑事訴訟法第110 條第1 項雖有明文。然法院准
    許具保停止羈押之聲請，其要件應以被告雖有刑事訴訟法第
    101 條第1 項各款或第101 條之1 第1 項所示羈押原因，但
    已無羈押之必要；或另有同法第114 條各款所示情形，始得
    為之。倘被告猶具刑事訴訟法第101 條第1 項各款或第101
    條之1 第1 項所示羈押原因，且有羈押之必要，此外復查無
    同法第114 條各款所示不得駁回具保聲請停止羈押之情形者
    ，法院即不應准許具保停止羈押，合先敘明。
三、經查：被告涉犯毒品危害防制條例第4 條第2 項之販賣第二
    級毒品罪嫌及藥事法第83條罪嫌，轉讓甲基安非他命部分，
    業據被告坦承在卷，惟販賣甲基安非他命部分矢口否認，但
    業據證人劉志淞、鄒登翊證述甚詳，並有甲基安非他命、分
    裝袋、行動電話扣案在卷可稽，而扣案毒品確係甲基安非他
    命，亦有毒品鑑驗報告在卷可稽，此外另有通訊監察譯文在
    卷可佐，被告犯罪嫌疑重大，所犯販賣第二級毒品罪嫌為最
    輕本刑5 年以上有期徒刑之罪，且最重本刑為無期徒刑之重
    罪，相較於一般罪刑較為嚴厲，故被告逃亡之蓋然率甚高，
    有逃亡之虞，且被告本院否認販賣毒品罪嫌與前所坦承情形
    相異，又於本院徒抗辯前所未稱合資事宜，與證人劉志淞、
    鄒登翊證述相異，有勾串證人之虞，況另有共犯即綽號阿達
    、江盛賢、江盛炎未俱到案，有勾串共犯之虞，而有羈押之
    原因及必要，依刑事訴訟法第101 條第1 項第1 、2 、3 款
    規定，予以羈押，此項情形，依然存在。復審酌本件雖已審
    結，惟尚未執行，且判決後得上訴，故仍有確保刑事審判、
    執行之考量，並不能因具保而得確保審判、執行程序之進行
    。此外復查無不得駁回具保聲請停止羈押之情形，是本件聲
    請自屬無據，應予駁回。
四、依刑事訴訟法第220條，裁定如主文。
中    華    民    國    99    年    12    月    30    日
                  刑事第八庭    審判長法  官   劉為丕
                                      法  官   呂綺珍
                                      法  官   謝枚霏
以上正本證明與原本無異。
如不服本裁定，應於裁定送達後5 日內向本院提出抗告狀。
                                      書記官   冒佩妤
中    華    民    國    99    年    12    月    31    日

司法院資訊處製作；財團法人民間司法改革基金會備份。
